臺灣高等法院臺南分院刑事判決
　　　上　訴　人　臺灣雲林地方法院檢察署檢察官
　　　被　　　告　乙　○　○
右上訴人因被告恐嚇等案件，不服臺灣雲林地方法院九十三年度上易緝字第五九六號
中華民國八十九年十二月十九日第一審判決（起訴案號：臺灣雲林地方法院檢察署八
十九年度偵字第一九０九號），提起上訴，本院判決如左：
      主      文
上訴駁回。
      理      由
一、公訴意旨略以：被告乙○○於民國八十九年十一月二十六日上午九時許，以電話
    向甲○○揚言要滅甲○○全家等語，恐嚇甲○○，致甲○○心生畏懼，因認被告
    乙○○涉犯刑法第三百零五條之恐嚇罪等語。
二、按犯罪事實應依證據認定之，無證據不得推定其犯罪事實，刑事訴訟法第一百五
    十四條定有明文。又按刑事訴訟法上所謂認定犯罪事實之證據，係指足以認定被
    告確有犯罪行為之積極證據而言，該項證據自須適合於被告犯罪事實之認定，始
    得採為斷罪資料（參照最高法院二十九年上字第三一０五號判例）。再按事實之
    認定，應憑證據，如未能發現相當證據，或證據不足以證明，自不得以推測或擬
    制之方法，以為裁判基礎（參照最高法院四十年台上字第八六號判例）。
三、訊據被告乙○○辯稱：我沒和甲○○講話，我是有罵我妹婿丙○○，但我絕對沒
    有跟甲○○講話等語。公訴人認被告涉有右揭恐嚇危害安全犯行，無非以告訴人
    甲○○之指訴為其唯一論據。
四、查：被告於右揭時間，固以電話揚稱上開言語，有原審勘驗錄音帶之譯文一份附
    卷可稽。然告訴人甲○○自承：「被告乙○○所說的恐嚇言語係對其子丙○○所
    說，他們在講電話時，我們有錄音，所以我在旁邊聽得到，我聽到被告那樣講，
    全家都很害怕，：：，被告只有那天打過電話而已。」「我不願再追究被告恐嚇
    部分。」（見原審卷第七十頁）。核與證人丙○○於原審證稱：「十一月二十六
    日上午是乙○○打呼叫器給我，我才回他電話，上開恐嚇言語係被告乙○○在我
    們通話時所說。」等語相符，足見被告乙○○並無直接對告訴人甲○○嚇稱上開
    言語之犯行。再者，告訴人甲○○稱：「我們有錄音，所以我在旁邊聽得到。」
    惟被告通話對象究為丙○○，而非告訴人甲○○，自難認係被告對甲○○恐嚇，
    此外又查無其他任何積極之證據，足認被告有上述犯行，因此原審以不能證明被
    告犯罪而諭知無罪之判決，核無不合，檢察官上訴意旨，主張被告應有預見丙○○會將恐嚇言詞告訴甲○○，而有恐嚇之不確定故意，係屬臆測之詞，尚非可採
    ，上訴應予駁回。
據上論結，應依刑事訴訟法第三百六十八條，判決如主文。
本案經檢察官吳萃芳到庭執行職務。
中    華    民    國      九十四      年      三      月      九        日
                                  臺灣高等法院臺南分院刑事第三庭
                                      審判長法官  楊    子    莊
                                            法官  宋    明    蒼
                                            法官  陳    顯    榮
右正本證明與原本無異。
不得上訴。
                                      法院書記官  王    全    龍
中    華    民    國      九十四      年      三      月      十        日
